【裁判字號】    98,交易,615
【裁判日期】    981231
【裁判案由】    業務過失傷害
【裁判全文】
臺灣臺中地方法院刑事判決            98年度交易字第615號
公  訴  人  臺灣臺中地方法院檢察署檢察官
被      告  甲○○
上列被告因業務過失傷害案件，經檢察官提起公訴（98年度偵字
第21197 號），被告於本院準備程序中就被訴之事實為有罪之陳
述，經本院合議庭裁定由受命法官獨任進行簡式審判程序審理，
判決如下：
    主      文
甲○○從事業務之人，因業務上之過失傷害人，處有期徒刑肆月
，如易科罰金，以新臺幣壹仟元折算壹日。
    事實及理由
壹、程序方面
    刑事訴訟法第273條之1第1 項規定除被告所犯為死刑、無期
    徒刑、最輕本刑為3 年以上有期徒刑之罪或高等法院管轄第
    一審案件者外，於審判期日前之程序進行中，被告先就被訴
    事實為有罪之陳述時，審判長得告知被告簡式審判程序之旨
    ，並聽取當事人、代理人、辯護人及輔佐人之意見後，裁定
    進行簡式審判程序。查本件被告甲○○被訴業務過失傷害案
    件，非前開不得進行簡式審判程序之案件，經被告於本院審
    理時就被訴之事實為有罪之陳述，且經本院告知被告簡式審
    判程序之旨，聽取被告及檢察官之意見後，爰依刑事訴訟法
    第273條之1 第1項規定裁定改依簡式審判程序審判之，先予
    敘明。
貳、實體方面
一、犯罪事實：
  (一)甲○○前無不法犯罪之前科紀錄，其係仁友汽車客運股份有
    限公司（下稱仁友客運公司）聘僱之駕駛員，以駕駛營業大
    客車載運客人其工作內容，為從事駕駛業務之人。甲○○於
    民國98年2月28日晚間7時55分許，駕駛登記為仁友客運公司
    所有車牌號碼547-FA號之營業大客車，沿臺中市○○○路由
    東往西方向行駛，迄行至該路段仁友客運公司停車場前時，
    其本應注意汽車在設有慢車道之雙向二車道，且劃有分向限
    制線之路段行駛，不得駛入來車之車道內；且行駛當時應注
    意車前狀況，並隨時採取必要之安全措施；而依當時天候晴
    ，光線為夜間有照明，路面鋪設柏油且乾燥、無缺陷、無障
    礙物等情形，視距、路況均屬良好，並無不能注意之情事，
    竟疏未注意車前狀況，並貿然左轉駛越分向限制線，進入來
    車之車道；適有乙○○騎乘腳踏車於該來車車道，沿臺中市
    ○○○路欲左轉往永春南路492 號方向時，遭甲○○所駕駛
    之上開營業大客車之前車頭撞擊，致乙○○人車倒地，乙○
    ○因而受有左側第2、3、4、6、7、8肋骨骨折，併左側血胸
    及氣胸，左側橈骨骨折、左肩傷害、腦震盪、手腳多處挫傷
    及肩鎖關節脫位等傷害。嗣甲○○於肇事後，在有偵查權限
    之公務員發覺其犯罪前，向據報前往處理之臺中市警察局第
    四分局交通分隊警員林信良陳明係肇事者及肇事經過，自首
    而接受裁判。
  (二)案經乙○○訴由臺中市警察局第四分局報請臺灣臺中地方法
    院檢察署檢察官偵查起訴。
二、上揭犯罪事實，業據被告甲○○於警詢時、偵查中及本院審
    理時均坦承不諱，復經證人即告訴人乙○○於警詢時、偵查
    中及本院審理時指述明確，並有臺中市○○○道路交通現場
    圖、道路交通事故調查報告表(一)、(二)、臺中市○○○道路交
    通事故初步分析研判表、林新醫院及澄清綜合醫院中港分院
    診斷證明書各1 份及現場照片12張附卷可稽。是被告前述任
    意性自白與事實相符，足證被告確有上揭犯行。本件事證明
    確，被告犯行堪予認定，應予依法論科。
三、按刑法上所謂業務，係指個人基於其社會地位繼續反覆所執
    行之事務，其主要部分之業務固不待論，即為完成主要業務
    所附隨之準備工作與輔助事務，亦應包括在內，此有最高法
    院71年台上字第1550號判例意旨可供參照。本件被告甲○○
    於本案車禍事故發生時，駕駛登記為仁友客運公司所有車牌
    號碼547-FA號之營業大客車，係受仁友客運公司聘僱為客運
    司機，以駕駛營業大客車載運客人為業，已經被告供述在案
    ，並有上開車輛之車籍查詢－基本資料詳細畫面1 紙在卷可
    憑，揆諸上揭最高法院判例意旨，被告駕駛上開營業大客車
    而在道路上行駛，反覆執行此等事務，自屬以駕駛為業務之
    人，是核被告所為，應係犯刑法第284條第2項前段之業務過
    失傷害罪。又被告於車禍發生後留在現場，且向前來現場處
    理之臺中市警察局第四分局交通分隊警員林信良坦承肇事，
    自願接受裁判等情，此有臺中市○○○道路交通事故肇事人
    自首情形紀錄表附卷可憑，是被告係對於未發覺之罪自首而
    受裁判，並於警詢、偵查及本院審理時始終坦承犯行，表示
    悔意，可見其真誠悔悟之心，爰依刑法第62條前段之規定，
    減輕其刑。爰審酌被告前未曾因故意犯罪受有期徒刑以上刑
    之宣告，素行尚佳，有臺灣高等法院被告前案紀錄表可查，
    其於本件車禍之過失程度，告訴人之受傷狀況非輕，被告肇
    事後迄今尚未能與告訴人達成和解，以金錢稍事彌補其因本
    件車禍所受身心之損害，然告訴人已循刑事附帶民事訴訟程
    序尋求救濟，暨被告犯後坦承犯行之犯罪後態度等一切情形
    ，量處如主文所示之刑，並諭知易科罰金之折算標準，以資
    懲儆。
據上論斷，應依刑事訴訟法第273條之1第1項、第299條第1 項前
段，刑法第284 條第2項前段、第62條前段、第41條第1項前段，
刑法施行法第1條之1第1項、第2項前段，判決如主文。
本案經檢察官丙○○到庭執行職務。
中    華    民    國    98    年    12    月    31    日
                  刑事第四庭  法  官  潘曉玫
以上正本證明與原本無異。
如不服本判決應於收受判決後10日內向本院提出上訴書狀，並應
敘述具體理由；其未敘述上訴理由者，應於上訴期間屆滿後20日
內向本院補提理由書（均須按他造當事人之人數附繕本）「切勿
逕送上級法院」。
告訴人或被害人對於判決如有不服具備理由請求檢察官上訴者，
其上訴期間之計算係以檢察官收受判決正本之日期為準。
                              書記官  張齡方
中    華    民    國    98    年    12    月    31    日
附錄論罪科刑法條
刑法第284條第2項
從事業務之人，因業務上之過失傷害人者，處一年以下有期徒刑
、拘役或一千元以下罰金。致重傷者，處三年以下有期徒刑、拘
役或二千元以下罰金。

司法院資訊處製作；財團法人民間司法改革基金會備份。
